# 请教陈版主：关于实际控制人认定问题

提问人：恋爱通告 时间：2019-08-29 15:55:03
请教陈版主，现有一家科技公司 A 在做上市，目前A 公司的唯一股东为投资公司 B，母亲、女儿分别持有投资公司B 的股权为3%、97%，也就是说，母亲、女儿间接持有 A 公司3%、97%的股权，请问母女二人构成共同实际控制人吗？
谢谢陈版主的解答

回答人：chenyiwei
这种情况比较复杂，应结合具体情况判断，但一般理解不能仅仅因为双方的近亲属关系即认定必然构成一致行动人，仍需以一致行动协议为书面依据，并考虑历史上是否事实上存在一致行动的事实案例。

提问人：恋爱通告 时间：2019-08-31 11:46:57
谢谢陈版主的解答啊，根据对女儿的访谈所述，母亲并不参与公司 A 的实际经营，且未曾在公司设立及发展过程中发挥作用，也没有技术贡献或背景，其持有投资公司 B 的 3% 股权，是由于女儿的一片孝敬之心，期望在公司发展过程中以 A 公司的分红，作为答谢母亲的孝心。
母女两人没有签署一致行动协议。
如果只将女儿认定为单一的实际控制人，不知是否合适呢？
再次感谢陈版主的详细解答啊。

回答人：chenyiwei
要注意对 “母亲并不参与公司 A 的实际经营，且未曾在公司设立及发展过程中发挥作用，也没有技术贡献或背景”核实确认。在此情况下实际控制人为女儿一人。